【裁判字號】    95,聲,649
【裁判日期】    950930
【裁判案由】    發還擔保金
【裁判全文】
臺灣彰化地方法院民事裁定  九十五年度聲字第649號
聲  請  人  省岡機械工業股份有限公司
法定代理人  乙○○
相  對  人  戊○○○○○○○○.
            丁○○
            甲○○○○○○○○.
            丙○○
上列聲請人聲請發還擔保金事件，本院裁定如左：
    主      文
本院九十四年度存字第八六三號提存事件聲請人所提存之擔保金
新台幣伍拾伍萬元，准予返還。
    理  由
一、按訴訟終結後，供擔保人證明已定二十日以上之期間，催告
    受擔保利益人行使權利而不行使者，法院應依供擔保人之聲
    請，以裁定命返還其提存物，民事訴訟法第一百零四條第一
    項第三款前段定有明文。前開規定，於其他依法令供訴訟上
    之擔保者準用之，並為同法第一百零六條所規定。而所謂之
    「訴訟終結」，於為假扣押而供擔保之情形，係指依假扣押
    所保全之請求提起之本案訴訟終結；如供擔保人未提起本案
    訴訟時，則指假扣押裁定及假扣押執行程序均不存在者而言
    。
二、本件聲請意旨略以：聲請人與相對人間假扣押事件，聲請人
    前依本院九十四年度裁全字第一六九二號假扣押裁定，提供
    新台幣（下同）五十五萬元為擔保金提存在案（本院九十四
    年度存字第八六三號提存事件）；經聲請人撰發存證信函定
    二十日以上之期間催告相對人行使權利而逾期仍未行使，為
    此，爰依民事訴訟法第一百零四條第一項聲請返還擔保金等
    語。
三、經查，聲請人主張之上揭事實，業據其提出本院九十四年度
    裁全字第一六九二號民事裁定、九十四年度存字第八六三號
    提存書、國庫存款收款書、九十五年度裁全字第四三一七號
    民事裁定及裁定確定證明各一件、存證信函及掛號郵件收件
    回執各四件（以上均為影本）等為證，並經本院依職權調閱
    上開相關卷宗（含本院九十五年度執字第一一○二二號等執
    行卷）全卷查核屬實。依本院九十五年度執字第一一○二二
    號損害賠償強制執行事件卷內所附本院九十四年度訴字第六
    七五號損害賠償事件民事判決及確定證明書所載，足見本件
    聲請人依上揭假扣押所保全之請求對相對人提出之本案訴訟
    已受部分敗訴判決確定，應認「訴訟終結」，且聲請人於訴
    訟終結後，撰發存證信函定二十一日之期間催告相對人於該
    期間內對聲請人行使權利，惟相對人於九十五年八月廿三日
    收受該催告函迄今仍未行使權利，揆諸前開說明，聲請人聲
    請返還本件擔保金，核無不合，應予准許。
四、依首揭規定，裁定如主文。
中      華      民      國    九十五  年  九  月  三十日
                          民事第一庭  法  官  簡燕子
以上正本係照原本作成。
如對本裁定抗告須於裁定送達後十日內向本院提出抗告狀。
中    華    民    國    95    年    10    月    2     日
                                      書記官  林嘉賢


司法院資訊處製作；財團法人民間司法改革基金會備份。
